# 合并报表编制及税务问题

提问人：梦随笔 谈 时间：2022-02-09 10:32:19
陈老师，新年好！有一个问题想跟您请教：A公司成立于 2018 年 06 月 06 日， 2020 年 12 月 31 日，所有者权益 1660 万元，其中：实收资本 39799 万元，资本公积 201 万元，未分配利润-38340万元。以 2020 年 12 月 31 日为基准日，经评估，A公司净资产公允价值为 40857 万元。截止 2020 年 12 月 31 日，A公司股东分别为甲、乙、丙，股比分别为51%、37%和12%。经股东决议，各出资人以持有的A公司股权评估价作价 40857 万元成立B公司，B公司成立为 2021 年 2021 年 5 月 5 日，B公司100%控股A公司。请问：
1 、A公司评估增值需要在账面上体现吗？A公司报表编制是以公允价值编制还是以账面价值编制？A公司评估增值需要纳税吗？
2 、B公司长投金额如何确认？B公司如何编制合并财务报表？B公司编制的合并财务报表期初数是否需要重塑？
3 、各股东是否涉及纳税问题？
多谢陈老师！

回答人：chenyiwei
1 、A公司不应就评估增值进行账务调整。
2 、B公司取得A公司的100%股权，按同一控制下合并处理，并需追溯重述前期比较数据。参考：
（ 1 ）《监管规则适用指引——会计类第 1 号》之“1-5 同一控制下企业合并的认定”下“二、新设主体取得集团内其他公司控制权的交易”；
（ 2 ）财政部会计司《企业会计准则实施问答（ 2021 年第五批）》之“问：某集团公司新设一家子公司，将现有其他子公司或业务注入该新设公司，假定在新设公司层面该交易构成同一控制下企业合并，新设公司需要编制合并财务报表。如果该新设公司的成立日晚于被注入的其他子公司或业务的成立日，该新设公司编制合并财务报表的期初日应为新设公司成立日还是应追溯至成立日之前？”。
因此，A的净资产评估增值在A、B的报表中均是不体现的。